【裁判字號】    98,台上,3518
【裁判日期】    980625
【裁判案由】    違反藥事法
【裁判全文】
最高法院刑事判決            九十八年度台上字第三五一八號
上  訴  人  甲○○
選任辯護人  朱瑞陽律師
            蔡文玲律師
上列上訴人因違反藥事法案件，不服台灣高等法院中華民國九十
八年三月三十一日第二審判決（九十八年度上訴字第一三○九號
，起訴案號：台灣板橋地方法院檢察署九十七年度偵字第二三五
七五號），提起上訴，本院判決如下：
    主  文
上訴駁回。
    理  由
按不服地方法院之第一審判決而上訴者，須提出上訴書狀，並應
敘述具體理由，上訴書狀未敘述上訴理由者，應於上訴期間屆滿
後二十日內補提理由書於原審法院。逾期未補提者，原審法院應
定期間先命補正。但上訴書狀已敘述理由，惟所敘述者非屬具體
理由，則屬不符上訴之法定程式，由第二審法院以其上訴不合法
律上程式，判決駁回，不生定期命補正之問題，此觀刑事訴訟法
第三百五十條第一項、第三百六十一條、第三百六十二條及第三
百六十七條之規定自明。本件原判決以上訴人甲○○因明知為禁
藥而轉讓未遂案件，提起第二審上訴，其刑事上訴狀僅稱：伊與
王程達相約會面，並未於電話中討論是否轉讓大麻，尚難據以推
論二人會面係為轉讓大麻；又伊既與潘成彥相約至旅館開轟趴派
對，可見伊與王程達間會面究係轉讓或施用大麻亦屬未明，依罪
疑唯輕原則，應認伊僅觸犯持有毒品罪。且伊素無前科，深知悔
悟，請求宣告緩刑云云。雖形式上已提出上訴理由，惟並未具體
敘述第一審判決有何違法或不當情形，即與未敘述具體理由無異
，因認其第二審上訴為不合法，不待其到庭陳述，並不經言詞辯
論，逕依刑事訴訟法第三百六十七條前段、第三百七十二條，駁
回其在第二審之上訴，核無不合。查上訴人於警詢中供承欲以原
價轉讓大麻予王程達不諱，核與證人王程達證述情節相符，業經
第一審勘驗警詢筆錄無訛，第一審依憑上訴人之自白、證人王程
達之證言、電話通聯紀錄及扣案之大麻等證據資料，綜合研判，
認定其確有轉讓禁藥之犯意並著手於轉讓之行為，雖上訴人在轉
讓之前，即為警查獲，仍該當於轉讓禁藥未遂罪，所為證據之取
捨及判斷，核無不合，適用法則，亦無不當。又緩刑之宣告，除
應具備一定之條件外，並須有可認為以暫不執行為適當之情形，
始得為之，亦屬法院得依職權自由裁量之事項，當事人不得以原
審未諭知緩刑指為違背法令。第一審斟酌上訴人非法轉讓禁藥，
危害人民健康及社會治安至鉅，並無足堪憫恕之處，而未予宣告
緩刑，原審予以維持，尤無違誤。上訴意旨未依據卷證資料，具
體指摘原判決如何違背法令，置原判決之論敘於不顧，仍執詞謂
原審未裁定命其補正，遽以其上訴書狀未敘述具體理由，逕行駁
回，影響其權益至鉅；且其行為僅止於持有毒品罪，第一審論處
其轉讓禁藥未遂罪，適用法則，亦有未合云云，任憑己見，指摘
原判決違法，難謂已符合首揭法定上訴要件，其上訴違背法律上
之程式，應予駁回。
據上論結，應依刑事訴訟法第三百九十五條前段，判決如主文。
中    華    民    國  九十八  年    六    月  二十五  日
                      最高法院刑事第十庭
                          審判長法官  花  滿  堂
                                法官  黃  正  興
                                法官  陳  東  誥
                                法官  林  錦  芳
                                法官  洪  昌  宏
      本件正本證明與原本無異
                                      書  記  官
中    華    民    國  九十八  年    六    月  二十九  日
                                                Ａ


司法院資訊處製作；財團法人民間司法改革基金會備份。
